【裁判字號】    97,訴,506
【裁判日期】    970919
【裁判案由】    毒品危害防制條例
【裁判全文】
臺灣士林地方法院刑事判決              97年度訴字第506號
公  訴  人  臺灣士林地方法院檢察署檢察官
被      告  甲○○
上列被告因違反毒品危害防制條例案件，經檢察官提起公訴（97
年度撤緩偵字第38號），被告於準備程序就被訴事實為有罪之陳
述，經本院合議庭裁定由受命法官獨任依簡式審判程序審理，並
判決如下：
    主  文
甲○○明知為禁藥，而轉讓，處有期徒刑拾月，減為有期徒刑伍
月。緩刑伍年。
    事  實
一、甲○○明知甲基安非他命為毒品危害防制條例所規範之第二
    級毒品，並經行政院衛生署明令公告列為禁藥管理（按安非
    他命業經行政院衛生署於民國69年12月8 日以衛署藥字第30
    1124號公告自69年12月8 日起禁止輸入、製造，自70年6 月
    1 日起禁止販賣，更於75年7 月11日以衛署藥字第597627號
    公告一概禁止使用，於79年10月9 日以衛署藥字第904142號
    函明令公告列為禁藥）；另亦明知硝甲西泮（Nimetazepam
    ，俗稱一粒眠，下稱一粒眠）為毒品危害防制條例第2 條第
    2 項第3 款所規定之第三級毒品，依法均不得轉讓，竟基於
    無償轉讓屬禁藥之甲基安非他命及第三級毒品一粒眠之犯意
    ，於96年2 月9 日凌晨某時許，在其當時位於臺北市○○區
    ○○路274 號4 樓居所內，將屬禁藥之甲基安非他命及第三
    級毒品一粒眠1 顆一同轉讓予許家寧。嗣於同年月16日凌晨
    0 時5 分許，經警至許家寧位於臺北市○○區○○路1 段32
    巷1 弄4 號住處搜索，經許家寧供出毒品來源，始悉上情。
二、案經臺北市政府警察局北投分局報請臺灣士林地方法院檢察
    署檢察官偵查起訴。
    理  由
一、上揭事實，業據被告甲○○於警詢、偵查及本院審理時坦承
    不諱（分見偵卷第8 至13頁、第40頁、本院卷第46頁），核
    核與證人許家寧於警詢及偵查中所證述之情節相符（見偵卷
    第16至18頁、第51至53頁），足認被告前開自白與事實相符
    ，應可採信。本件事證明確，被告犯行洵堪認定，應依法論
    科。
二、經查，甲基安非他命已經行政院衛生署於79年10月9 日以衛
    署藥字第904142號函明令公告列為禁藥管理有如前述，雖甲
    基安非他命雖同屬毒品危害防制條例第2 條第2 項第2 款所
    定之第二級毒品，被告轉讓甲基安非他命之行為同為合於該
    條例第8 條第2 項轉讓第二級毒品罪之處罰規定；然藥事法
    第83條第1 項之「明知為偽藥或禁藥，而轉販賣、供應、調
    劑、運送、寄藏、牙保、轉讓或意圖販賣而陳列者，處7 年
    以下有期徒刑，得併科新臺幣5 百萬元以下罰金」規定，係
    於93年4 月21日修正公布，同年月23日施行，其法定刑較毒
    品危害防制條例第8 條第2 項所定之法定刑「6 月以上5 年
    以下有期徒刑得併科新臺幣70萬元以下罰金」為重；又毒品
    之範圍尚包括影響精神物質與其製品，藥事之管理非僅止於
    藥品之管理，毒品未必係經公告之禁藥，禁藥亦非必為毒品
    ，毒品危害防制條例與藥事法二者間，並無必然之特別法與
    普通法關係，故除有轉讓之第二級毒品達毒品危害防制條例
    第8 條第6 項之一定數量，經依法加重之法定刑較藥事法第
    83條第1 項之法定刑為重之情形外，因藥事法第83條第1項
    為後法，且為重法，應優先適用藥事法處罰。且依本案卷證
    資料，尚無證據足資證明被告所轉讓甲基安非他命之禁藥予
    證人許家寧之數量為何，自不得依毒品危害防制條例第8條
    第6 項之規定加重其刑。另查，硝甲西泮（Nimetazepam ，
    俗稱一粒眠）業經行政院以院臺法字第0950034892號公告為
    毒品危害防制條例第2 條第2 項第3 款之第三級毒品。是核
    被告甲○○所為，係犯藥事法第83條第1 項之轉讓禁藥罪及
    毒品危害防制條例第8 條第3 項之轉讓第三級毒品罪。被告
    因轉讓而持有甲基安非他命之低度行為，應為轉讓之高度行
    為所吸收，不另論罪。又被告以一轉讓行為同時觸犯上開2
    罪名，為想像競合犯，應依刑法第55條之規定，從一重論以
    轉讓禁藥罪。爰審酌被告因朋友情誼，轉讓禁藥及第三級毒
    品予許家寧，且犯罪後均能坦承犯行，態度良好，及其生活
    狀況、品行、智識程度等一切情狀，量處如主文所示之刑，
    以示警懲。又本件被告之犯罪時間係在96年4 月24日以前，
    爰依中華民國九十六年罪犯減刑條例規定，就前揭宣告刑減
    為如主文所示之刑。末查，被告前未曾因故意犯罪而受有期
    徒刑以上刑之宣告，有臺灣高等法院被告前案紀錄表在卷可
    按，其因一時失慮，致罹刑典，犯後已坦承犯行，另觀諸上
    開前案紀錄表，被告除本案外，僅有1 次因施用毒品案件，
    經本院裁定送勒戒處所觀察、勒戒，業已執行完畢，顯見被
    告就目前觀之，尚非長期施用毒品之人，本院審酌上情後，
    認被告經上開刑之宣告後，應知所警惕而無再犯之虞，本院
    認應暫不執行其刑為當，爰依刑法第74條第1 項第1 款之規
    定，宣告緩刑5 年，用啟自新，並觀後效。
據上論結，應依刑事訴訟法第273 條之1 第1 項、第299 條第1
項前段，藥事法第83條第1 項，毒品危害防制條例第8 條第3 項
，刑法第11條、第55條、第74條第1 項第1 款，中華民國九十六
年罪犯減刑條例第2 條第1 項第3款、第7 條，判決如主文。
本案經檢察官徐名駒到庭執行職務。
中    華    民    國    97    年     9    月    19    日
                  刑事第六庭法  官  莊明達
以上正本證明與原本無異。
如不服本判決，應於收受送達後10日內向本院提出上訴書狀，其
未敘述上訴之理由者並得於提起上訴後20日內向本院補提理由書
。
                            書記官  陳慧中
中    華    民    國    97    年    9     月    19    日
附錄本判決論罪科刑依據法條全文
藥事法第83條第1項
明知為偽藥或禁藥，而販賣、供應、調劑、運送、寄藏、牙保、
轉讓或意圖販賣而陳列者，處7 年以下有期徒刑，得併科新臺幣
5 百萬元以下罰金。
毒品危害防制條例第8條第3項
轉讓第三級毒品者，處3 年以下有期徒刑，得併科新臺幣30萬元
以下罰金。


司法院資訊處製作；財團法人民間司法改革基金會備份。
